臺灣高等法院臺中分院刑事裁定　
111年度聲字第526號
聲明異議人
即  受刑人 楊宗哲  
上列聲明異議人即受刑人因詐欺等案件，對於臺灣南投地方檢察
署檢察官之執行指揮（107年度執更廉字第922號、第922號之1）
，聲明異議，本院裁定如下：
    主  文
聲明異議駁回。
    理  由
一、聲明異議人即受刑人楊宗哲（下稱受刑人）聲明異議意旨略
    以：受刑人於前案（案號：中檢99執更字第4044號）判處2
    年8月及（案號：彰檢101執更字第824號）判處4年2月，兩
    案定應執行為6年10月，於民國99年5月入臺中監獄執行，執
    行期間表現良好，於104年3月呈報假釋提早出獄，殘刑尚餘
    1年8月14日，受刑人假釋期間因案（案號：107年執更廉字
    第922號之1）判處5年10月，撤銷前案假釋資格，現受刑人
    在監執行案件，係為前案殘刑及假釋中再犯之案件，據刑法
    第47條累犯之要件，原宣告刑若非已執行完畢，其再犯罪不
    得以累犯論。現執行之案件，皆為假釋中再犯之案件，依法
    明訂，前案未執行完畢，不得以累犯論處。但現執行之案件
    執行指揮書卻將「是否為累犯」為「是」，如此做法，明顯
    違反法令法條之原則，且影響受刑人在監執行累進處遇之權
    益，據刑事訴訟法第2條實施刑事訴訟程序之公務員，就該
    管案件，應於被告有利及不利之情形，一律注意。第2項，
    被告得請求前項公務員，為有利於己之必要處分，因此受刑
    人在此提出異議，將執行指揮書累犯部分，予以更正等語。
二、受刑人雖於聲明異議狀案號欄載明「111年聲字第34號」，
    然經本院細譯聲明意旨內容，其真意應係對本院107年度聲
    字第1925號確定裁定所核發之臺灣南投地方檢察署107年度
    執更廉第922號、第922號之1執行指揮書聲明異議，有臺灣
    高等法院被告前案紀錄表1份在卷可稽（見本院卷第36至37
    頁），並經本院依職權調取執行卷核閱無訛，合先敘明。
三、按受刑人或其法定代理人或配偶以檢察官執行之指揮為不當
    者，得向諭知該裁判之法院聲明異議，刑事訴訟法第484條
    定有明文，此所稱「檢察官執行之指揮不當」，應係指檢察
    官有積極執行指揮之違法及其執行方法有不當等情形而言（
    最高法院95年度台抗字第486號裁定意旨參照）。又刑罰之
    執行，由檢察官依指揮書附具之裁判書為之，刑事訴訟法第
    457條第1項、第458條規定至明，故除因違法情事而經非常
    上訴或再審程序加以撤銷或變更者外，法院之確定判決或定
    應執行刑之確定裁定均有其執行力，檢察官應據以執行（最
    高法院77年度台抗字第741號、101年度台抗字第301號裁定
    意旨參照）。次按刑之執行，本質上屬司法行政之一環，依
    刑事訴訟法第457條第1項前段規定，固由檢察官指揮之，但
    裁判之執行與監獄之行刑，其概念並不相同，前者係指藉由
    國家之公權力而實現裁判內容之行為，其實現之方法，原則
    上係由檢察官指揮執行之；而後者則指受判決人就所受之刑
    罰，進入監禁場所執行後，經由監獄行刑之處遇、教化，以
    實現使其悔改向上，適於社會生活為目的。是受刑人入監服
    刑，有關其累進處遇之調查分類、編列級數、責任分數抵銷
    及如何依其級數按序漸進等行刑措施事項，悉應依行刑累進
    處遇條例及監獄行刑法等相關規定辦理，而屬監獄及法務部
    之職權，自不在檢察官執行指揮之範圍，即不得執為聲明異
    議之標的（最高法院100年度台抗字第636號、104年度台抗
    字第553號裁定意旨參照）。
四、經查：　　
㈠、本件聲明異議客體為臺灣南投地方檢察署檢察官107年度執更
    廉字第922號之1執行指揮書（見107年度執更字第922號卷第
    30頁），經本院核閱後，其備註欄記載「1.是否為累犯：否
    」，是並無受刑人所稱執行指揮書記載「是否為累犯」為「
    是」而不利於受刑人之情形，是受刑人此部分聲明異議，為
    無理由。
㈡、臺灣南投地方檢察署107年度執更廉第922號執行指揮書（備
    註欄記載「1.是否為累犯：是」，見107年度執更字第922號
    卷第24頁）係據本院107年度聲字第1925號確定裁定所核發
    ，上開裁定係受刑人前因犯加重詐欺取財等案件，經臺灣臺
    中地方法院以106年度訴字第2684號判決判處應執行有期徒
    刑3年10月確定；復因加重詐欺取財等案件，經本院以106年
    度上訴字第1837號判決判處應執行有期徒刑2年7月確定，上
    開2案件之罪合於數罪併罰，經裁定定應執行有期徒刑5年10
    月確定，而臺灣臺中地方法院106年度訴字第2684號及本院1
    06年度上訴字第1837號判決，均已認定受刑人為「累犯」，
    此有上開案件判決書在卷可查（見107年度聲字第1925號卷
    第11至18頁、第21至53頁），而本院上開裁定未經非常上訴
    撤銷，則臺灣南投地方檢察署檢察官依上開指揮書執行指揮
    即無不法或處置失當可言。且嗣因受刑人原執行107年執更
    助壬字第595號殘刑1年8月14日，因該案係適用新修正刑法
    ，不得與新案同為累進處遇及提報假釋，只能享有縮短刑期
    之權利，受刑人插接殘刑部分已於109年7月18日縮短刑期34
    日期滿，臺灣南投地方檢察署檢察官遂依法務部○○○○○○○109
    年7月7日中監總決字第10915012350號函，換發107年度執更
    廉字第922號之1執行指揮書，而上開執行指揮書備註欄3.載
    明「註銷本署前107執更字第922號執行指揮書，改以本件執
    行，原判決沿用。」，是本件聲明異議客體臺灣南投地方檢
    察署107年度執更廉第922號執行指揮書，業已註銷不復存在
    ，受刑人即欠缺聲明異議請求救濟之必要，應予駁回。
㈢、聲明異議意旨稱現執行之案件，皆為假釋中再犯之案件，依
    法前案未執行完畢，不得以累犯論處。但現執行之案件執行
    指揮書卻將「是否為累犯」為「是」，影響受刑人在監執行
    累進處遇之權益，請求將執行指揮書累再犯部分，予以更正
    云云。惟查如何適用行刑累進處遇條例、提報假釋及計算受
    刑人責任分數等，均屬法有明文，且為監獄、法務部之職權
    及監獄之矯正事務，尚非檢察官可單方面恣意決定，自不在
    檢察官執行指揮之列，亦不生執行之指揮是否違法或執行方
    法是否不當而得向法院聲明異議之問題。是受刑人此部分徒
    以非屬檢察官指揮執行之事項，任意指摘檢察官之指揮執行
    不當，亦無理由。
五、綜上所述，本件受刑人聲明異議所指，均無可採，其聲明異
    議，為無理由，應予駁回。　　 　　
據上論斷，依刑事訴訟法第486條，裁定如主文。 　　
中　　華　　民　　國　　111 　年　　3 　　月　　30　　日
            刑事第二庭   審判長法　官　何  志  通
                               法　官  石  馨  文
                               法　官  許  月  馨
以上正本證明與原本無異。
如不服本裁定，應於收受送達後5日內向本院提出抗告書狀（須
附繕本）。因疫情而遲誤不變期間，得向法院聲請回復原狀。 

                               書記官  李  妍  嬅   

中　　華　　民　　國　　111 　年　　3 　　月　　30　　日